

Herchuelz Aymeric
23 ans (19/11/1996)
Né à Tourcoing
<u>Télécharger le pdf</u>
<u>Télécharger le pdf fond blanc</u>

cordonner

5 allee Berenice Narbonne 11100 07.69.78.79.02

aymericherchuelz19@gmail.com



Mon accroche

Je suis un homme de 23 ans ayant le sens du relationnel, de l'organisation et de la communication. Je fais preuve de rigueur, de dynamisme, de motivation et d'autonomie que ce soit en travaillant seul ou en équipe. Grâce à cela j'ai pu développer de multiples expériences et capacités aussi bien sur le terrain que dans les bureaux.



Objectif

Devenir un développeur web et mobile performant et efficace.



Formations

-2020 Permis B en cour

-2019 H0/B0 Habilitation électrique

-2019 SST, Sauveteur Secouriste du Travail

-2018 PSCA, formation au 1er secours

-2015 Niveau BAC Economie et Social au lycée Diderot à Narbonne

-2012 Brevet des collèges à Robert Schumann à Narbonne



Expérience professionnelle

28 Septembre 2020-9 octobre 2020 LBE INRAE Narbonne : technicien informatique

Juillet 2020-AOUT 2020 camping tohapi sigean: agent d'entretien

-Novembre 2019-Décembre 2019 Cimetière de l Ouest : stage agent de cimetière

-Septembre 2019 Refuge ARPAN: stage soigner animalier

-AOUT 2019 EST GUILLE: stage menuiserie

00122

-Mars 2018-Mars 2019 : missions interims

-Juillet 2017-Février 2018 Commune d'agglomération du Grand Narbonne : Service civique – Sensibilisation aux gestes eco-citoyens

1 1 1011

-Juillet 2016-Août 2016 Le passage Narbonnais : ouvrier d entretien

-Juillet 2015-Août 2015 Le Bacchus: employer polyvalent

-Juillet 2014-Août 2014 la Mie Câline (Carcassonne) : aide ouvrier



pole compétences





Langues

-Allemand – Niveau scolaire -Anglais – niveau scolaire



Loisirs

-iformatique -art -tatouage -comics

